最　高　行　政　法　院　裁　定　　　　　　　　　　九十三年度裁字第四四九號
　　抗　告　人　甲○○
右抗告人因與相對人臺中市政府婦女保護事件，對於中華民國九十二年一月二十三日
臺中高等行政法院九十一年度訴字第六三六號裁定提起抗告，本院裁定如左︰
　　主  文
抗告駁回。
抗告訴訟費用由抗告人負擔。
　　理  由
一、本件相對人於八十六年間受理民眾求助案件，派所屬社會局社工員鍾清香於八十
    六年一月十四日至邱美麗住處從事被虐婦女救援工作，將因債務糾紛被拘禁之邱
    美麗救出，並送醫急救。嗣抗告人認該鍾清香製作之社會工作員交會辦案件處理
    紀錄表涉有不法偽造或違失，一再向相對人市政府提出陳情，請求答覆。終經相
    對人九十一年五月三十一日府社婦字第○九一○○七二五二四號函復略以：「．
    ．．說明：一、覆台端九十一年五月十七日陳情函。二、台端與黃麗香、施金茂
    等，一再以同一事由四處陳情，本府已明確答覆在案：(一)九十府社婦字第七五六
    五九號函。(二)九十府社婦字第五六○一一號函。(三)八九府社婦字第一六八四六一
    號函。(四)八九府社婦字第九三四三三號函。(五)八八府社婦字第四六八二四號函。
    三、本案已經監察院調查結案（88院台司字第八八二六○○三一三號函）。四、
    爾後台端等對本案再有類似陳情事宜將依行政程序法第一七三條規定辦理。五、
    本府社會局張局長自九十一年四月二十九日起均出席本市議會第十五屆第一次大
    會，並未約見民眾，如造成台端誤會，敬請見諒。」等情。抗告人不服，循序提
    起行政訴訟。
二、原裁定以：抗告人指相對人所屬社會局社工員鍾清香製作之「臺中市政府社會工
    作員交會辦案件處理紀錄表」涉有不法偽造或違失部分。經查該案經監察院調查
    完畢後，以八十八年六月二十八日院台司字第八八二六○○三一三號函通知被告
    ：「．．．關於鍾清香辦理邱女受凌虐一案，程序上並無可議之處。．．．。」
    另抗告人告發鍾清香偽證罪，亦經臺灣臺中地方法院檢察署檢察官九十一年三月
    六日九十年度偵字第八○七三號不起訴處分書予以不起訴處分在案。另行政程序
    法第一百六十八條及第一百七十一條之規定，人民對行政違失之舉發，認為無理
    由者，應通知陳情人，並說明其意旨。本件之情形，即屬相對人對抗告人陳情事
    件所為之通知，與行政機關對人民權利事項所提之申請為核駁有別。從而被告九
    十一年五月三十一日府社婦字第○九一○○七二五二四號函，僅係針對原告陳情
    事項所為之通知，告知抗告人查證結果均依規處理等情，尚不對外發生准駁之法
    律上效果，即難謂屬行政處分性質。訴願決定以上開函非屬行政處分，不予受理
    ，即無不合。遂認抗告人復提起行政訴訟亦不合法，駁回其訴，核無違誤。抗告
    意旨仍執詞主張相對人前開函復為行政處分，執以指摘原裁定不當，求為廢棄，
    為無理由，應予駁回。
三、依行政訴訟法第一百零四條、民事訴訟法第九十五條、第七十八條，裁定如主文
    。
中　　華　　民　　國　　九十三　　　年　　　四　　　　月　　二十二　　　日
                    最 高 行 政 法 院  第 五 庭
                                審 判 長 法  官　　　趙　永　康
                                         法  官      蔡  進  田
                                         法  官　　　黃  璽  君
                                         法  官　　　鄭  淑  貞
                                         法  官　　　黃  合  文
右  正  本  證  明  與  原  本  無  異
　　　　　　　　　　　　　　　　　　　　 法院書記官　蘇　金　全
中　　華　　民　　國　　九十三　　　年　　　四　　　　月　　二十三　　　日
